【裁判字號】    95,訴,393
【裁判日期】    950630
【裁判案由】    違反毒品危害防制條例
【裁判全文】
臺灣屏東地方法院刑事判決               95年度訴字第393號
公  訴  人  臺灣屏東地方法院檢察署檢察官
被      告  甲○○
上列被告因違反毒品危害防制條例案件，經檢察官提起公訴（95
年度毒偵字第536 號），茲因被告就被訴事實為有罪之陳述，經
告知簡式審判程序意旨，並聽取公訴人及被告之意見後，本院合
議庭裁定由受命法官獨任依簡式審判程序審理，判決如下：
    主  文
甲○○連續施用第一級毒品，處有期徒刑壹年肆月。扣案驗後淨
重零點零捌公克之海洛因壹小包含包裝袋、沾黏海洛因成分之注
射針筒壹支均沒收銷燬之。
    事  實
一、甲○○前因施用毒品案件，經依本院91年度毒聲字第1030號
    裁定，於民國91年9 月10日入勒戒所執行觀察、勒戒，因有
    繼續施用傾向，再依本院91年度毒聲字第1192號裁定，於91
    年10月31日出所轉執行強制戒治，嗣經本院裁定停止戒治，
    所餘期間付保護管束，於91年4 月4 日出所，92年10月9 日
    因期滿未經撤銷停止戒治而執行完畢，竟不知悔悟，5 年內
    復基於施用第一級毒品之概括犯意，自93年12月間某日起，
    至95年3 月17日上午9 時許止，以皮下注射之方式，每天4
    、5 次之頻率，連續在其位於屏東縣萬丹鄉○○村○○街90
    號住處內，施用第一級毒品海洛因多次，嗣於95年3 月17日
    上午10時10分許，在屏東縣萬丹鄉○○村○○路附近為警查
    獲，扣得驗後淨重0.08公克（空包裝重0.25公克）之海洛因
    粉末1 小包，及沾黏海洛因成分之注射針筒1 支。
三、案經屏東縣警察局屏東分局報告臺灣屏東地方法院檢察署檢
    察官偵查起訴。
    理  由
一、前揭連續施用第一級毒品海洛因之犯罪事實，業據被告甲○
    ○於本院審理時自承不諱，並有白色粉末1 小包、注射針筒
    1 支扣案，其各經法務部調查局及高雄醫學大學附設中和紀
    念醫院鑑驗結果，依序為驗後淨重0.08公克之海洛因（空包
    裝重0.25公克）粉末，及沾黏海洛因成分之器具，有法務部
    調查局95年4 月28日調科壹字第240004135 號鑑定通知書、
    高雄醫學大學附設中和紀念醫院95年6 月5 日編號0000-000
    號檢驗報告附卷可參。又被告甲○○前揭時地為警查獲後，
    經採尿送臺灣檢驗科技股份有限公司以氣相層析質譜儀法（
    GC／MS）檢驗結果，亦呈可待因、嗎啡陽性反應，有該公司
    95年3 月29日，編號KＺ000000000000號濫用藥物尿液檢驗報
    告附卷，與上開鑑驗報告均為鑑定機關本於專業知識及以精
    密儀器測試後所得之結論，自可憑信。被告甲○○自白施用
    海洛因，堪信與事實相符。
二、查被告甲○○前因施用毒品案件，經依本院91年度毒聲字第
    1030號裁定，於91年9 月10日入勒戒所執行觀察、勒戒，因
    有繼續施用傾向，再依本院91年度毒聲字第1192號裁定，於
    91年10月31日出所轉執行強制戒治，嗣經本院裁定停止戒治
    ，所餘期間付保護管束，於91年4 月4 日出所，92年10月9
    日因期滿未經撤銷停止戒治而執行完畢，有臺灣高等法院被
    告前案紀錄表、臺灣屏東地方法院檢察署刑案資料查註紀錄
    表、全國施用毒品案件紀錄表、受觀察勒戒人毒品及前科紀
    錄簡列表各1 份在卷可按，其強制戒治期滿經釋放後，5 年
    內再犯本件施用第一級毒品海洛因之犯罪事證已臻明確，應
    依法論科。
三、按海洛因為毒品危害防制條例第2 條第2 項第1 款規定之第
    一級毒品，除法律另有規定者外，不得持有、施用。核被告
    甲○○所為，係犯毒品危害防制條例第10條第1 項之施用第
    一級毒品罪。其施用前持有海洛因之低度行為，應為施用之
    高度行為所吸收，不另論罪。其先後多次施用海洛因之行為
    ，時間緊接，手法相同，並觸犯構成要件相同之罪，顯係基
    於概括犯意反覆為之，為連續犯，應以一罪論，並加重其刑
    。
四、爰審酌被告甲○○之年齡、品行、智識程度、犯罪手段、對
    於法益侵害之程度，其為61年4 月20日出生、受有國小畢業
    教育程度、從業勞工之人，為本件犯罪時年逾而立，有年籍
    等資料在卷可參，又其前因違反肅清煙毒條例、麻醉藥品管
    理條例案件，經本院以83年度訴字第1030號分別判處有期徒
    刑3 年6 月、1 年，應執行有期徒刑4 年2 月確定，於84年
    7 月28日入監執行，86年3 月13日因縮刑假釋出監，88年8
    月20日因縮刑期滿未經撤銷假釋而執行完畢，有臺灣高等法
    院被告前案紀錄表及臺灣屏東地方法院檢察署刑案資料查註
    紀錄表各1 份在卷可按，素行不良，顯見其法治觀念薄弱，
    對於社會秩序及其個人身心健康之影響非輕，並審酌其犯罪
    施用毒品之期間達1 年3 月之久，且頻率甚高，與其犯罪經
    查獲後，尚能坦認犯行，態度尚可等一切情狀，量處如主文
    所示之刑，以資儆懲。
五、扣案驗後淨重0.08公克之海洛因1 小包為查獲之毒品，應依
    毒品危害防制條例第18條第1 項前段，沒收銷燬之。又扣案
    注射針筒因被告持以施用毒品而為海洛因成分所沾黏，析離
    不易，應併同沾附之毒品處分，依毒品危害防制條例第18條
    第1 項前段規定，沒收銷燬之。
據上論斷，應依刑事訴訟法第273 條之1 第1 項、第299 條第1
項前段，毒品危害防制條例第10條第1 項、第18條第1 項前段，
刑法第11條、第56條，判決如主文。
本案經檢察官鍾仁松到庭執行職務
中    華    民    國    95    年    6     月    30    日
                  刑事第二庭      法  官  陳松檀
以上正本證明與原本無異。
如不服本判決應於收受本判決送達後10日內向本院提出上訴書狀
，其未敘述上訴理由者，並得於提起上訴後10日內向本院補提理
由書狀（均須按他造當事人之人數附繕本）「切勿逕送上級法院
」
中    華    民    國    95    年    6     月    30    日
                                  書記官  林祥玉
附錄本件判決引用之法條：
毒品危害防制條例第10條
施用第一級毒品者，處6 月以上5 年以下有期徒刑。


司法院資訊處製作；財團法人民間司法改革基金會備份。
